【裁判字號】    97,上訴,281
【裁判日期】    971229
【裁判案由】    違反毒品危害防制條例
【裁判全文】
臺灣高等法院花蓮分院刑事判決         97年度上訴字第281號
上  訴  人
即  被  告  甲○○
上列上訴人因違反毒品危害防制條例案件，不服臺灣花蓮地方法
院中華民國97年10月30日97年度訴字第364號第一審判決（起訴
案號：臺灣花蓮地方法院檢察署97年度偵字第704號、毒偵字第
231號），提起上訴，本院判決如下：
    主  文
上訴駁回。
    理  由
一、依刑事訴訟法第350條、第361條、第362條、第367條規定，
    不服地方法院之第一審判決而上訴者，須提出上訴書狀，並
    應敘述具體理由，為上訴必備之程式；其所提出之書狀未敘
    述上訴理由，或僅曾以言詞陳述上訴理由者，均應於上訴期
    間屆滿後20日內補提理由書於第一審法院。第一審法院經形
    式審查，認逾期未補提上訴理由者，應定期間先命補正；逾
    期未補正者，為上訴不合法律上之程式，應以裁定駁回。倘
    已提出上訴理由，但所提非屬具體理由者，則由第二審法院
    以上訴不合法律上之程式，判決駁回。而所謂具體理由，必
    係依據卷內既有訴訟資料或提出新事證，指摘或表明第一審
    判決有何採證認事、用法或量刑等足以影響判決本旨之不當
    或違法，而構成應予撤銷之具體事由，始克當之（例如：依
    憑證據法則具體指出所採證據何以不具證據能力，或依憑卷
    證資料，明確指出所為證據證明力之判斷如何違背經驗、論
    理法則）；倘僅泛言原判決認定事實錯誤、違背法令、量刑
    失之過重或輕縱，而未依上揭意旨指出具體事由，即與第二
    審上訴制度旨在請求第二審法院撤銷、變更第一審不當或違
    法之判決，以實現個案救濟之立法目的不合（最高法院97年
    度台上字第892號判決參照）。
二、上訴人即被告不服原判決，提起上訴，其上訴意旨略以：上
    訴人對於97年1月27日晚上11時許違法施用毒品之罪刑坦然
    承認，亦願受法律制裁，然之所以會施打毒品並非全然是犯
    行不改，而是上訴人有肢障之殘障手冊病症，發病時雙腳關
    節腫痛不已，才會吸食毒品止痛。懇請鈞長體諒上訴人有肢
    障之事實，於法理內酌減刑期云云。然查原審以被告受有期
    徒刑執行完畢後，5年內故意再犯本件有期徒刑以上之罪，
    為累犯，復參酌被告前經觀察、勒戒之戒毒療程，猶未能戒
    斷毒癮，仍繼續同時施用海洛因、安非他命，戕害自身健康
    ，漠視法令禁制，併其犯後坦承犯行，態度尚佳，及其犯罪
    動機、手段等一切情狀，量處有期徒刑9月，業已詳細說明
    其適用之法律及審查之依據，尚無違法不當之處，其量刑亦
    屬妥適。上訴人僅單純請求輕判，對原審判決究有何具體事
    由，致判決不當或違法，並無一語涉及，有其上訴理由狀在
    卷可憑。是上訴人之上訴並未具備得上訴第二審之具體理由
    甚明，揆諸上開說明，因認本件上訴不合上訴之法定要件，
    應予駁回，並不經言詞辯論為之。
據上論斷，應依刑事訴訟法第367條前段、第372條判決，判決如
主文。
中    華    民    國    97    年    12    月    29    日
                  刑事庭審判長法  官    謝 志 揚
                              法  官    林 碧 玲
                              法  官    林 慶 煙
以上正本證明與原本無異。
如不服本判決，應於判決送達後10日內，向本院提出上訴狀。其
未敘述理由者，並應於提出上訴狀後10日內本院補提理由狀（均
須按他造當事人之人數附繕本）「切勿逕送上級法院」。
                              書記官    林 明 智
中    華    民    國    97    年    12    月    29    日


司法院資訊處製作；財團法人民間司法改革基金會備份。
